臺灣臺南地方法院刑事判決　　　　　　　　　　　　九十二年度訴字第一二九四號
　　公　訴　人　臺灣臺南地方法院檢察署檢察官
　　被　　　告　乙○○
右列被告因違反毒品危害防制條例案件，經檢察官提起公訴（九十二年度毒偵字第一
六二三號），被告就犯罪事實為有罪之陳述，本院裁定進行簡式審判程序，判決如左
：
    主  文
乙○○施用第一級毒品，處有期徒刑捌月。扣案之第一級毒品海洛因參小包，合計淨
重參點玖玖公克沒收銷燬之；第一級毒品海洛因之外包裝合計重壹點零肆公克，沒收
之。
    事  實
一、乙○○前於民國八十六年間因施用第一級毒品嗎啡及第二級毒品安非他命案件，
    經送觀察、勒戒後，認無繼續施用毒品之傾向，經本院於八十七年七月二十一日
    ，以八十六年度訴字第一六０六號判處免刑確定。又因施用第一級毒品海洛因及
    第二級毒品安非他命案件，經本院以九十一年度毒聲字第七六二號裁定送觀察、
    勒戒後，認有繼續施用毒品之傾向，再經本院以九十一年度毒聲字第一四七九號
    裁定令入戒治處所施以強制戒治，並經臺灣臺南地方法院檢察署檢察官以九十一
    年度毒偵緝字第二六六號、九十一年度毒偵字一０八五號提起公訴，嗣經本院於
    九十二年六月十三日，以九十一年度訴字第九六七號判處應執行有期徒刑十月確
    定在案，其強制戒治部分，嗣經停止戒治，於九十二年八月三十一日交付保護管
    束期滿。詎乙○○仍未戒除毒癮，明知海洛因係毒品危害防制條例所明定之第一
    級毒品，不得持有及施用，竟基於施用第一級毒品海洛因之犯意，於九十二年九
    月一日、二日間之某時，在臺南縣仁德鄉○○路二０二號之住處，施用第一級毒
    品海洛因一次。為警於九十二年九月四日下午四時三十分許，在臺南市○區○○
    路二段與永福路口查獲，並扣得第一級毒品海洛因三小包，合計淨重三．九九公
    克（包裝合計重一‧０四公克）及綽號「阿福」之人所有，並託乙○○丟棄之注
    射針筒二支。
二、案經臺南市警察局第六分局報告臺灣臺南地方法院檢察署檢察官偵查起訴。
    理  由
一、右揭犯罪事實，業據被告乙○○於本院審理時坦承不諱，且被告於九十二年九月
    四日晚上七時二十分許經警採尿（尿液檢體編號Ｆ─１３６號）送驗結果，呈嗎
    啡陽性反應，有臺南市警察局第六分局偵辦毒品危害防制條例案件尿液檢體送檢
    清冊及臺南市衛生局九十二年九月二十四（）南市衛驗字第９２０６９６號檢
    驗成績書各一紙存卷（詳偵查卷第二一頁；警卷第九頁）可稽。按海洛因係由嗎
    啡經化學合成而製得，經注射進入人體後，因代謝而分解又生成嗎啡，因此施打
    海洛因後，由尿液檢驗結果仍為嗎啡反應。是以，被告自白施打海洛因，而採尿
    化驗之結果呈現嗎啡陽性反應，核屬科學上合理之現象。此外，並有臺南市警察
    局第六分局扣得之第一級毒品海洛因三小包，合計淨重三．九九公克（包裝合計
    重一‧０四公克）可資佐證。又上開扣案證物確屬第一級毒品海洛因無訛，業經
    送請鑑定在案，有法務部調查局九十二年九月三十日調科壹字第２００００４４
    ８８號鑑定通知書一紙在卷（詳偵查卷第二五頁）可憑。綜合上開事證互核相符
    ，被告施用第一級毒品海洛因之犯行，已至為明確。又被告前於八十六年間因施
    用第一級毒品嗎啡及第二級毒品安非他命案件，經送觀察、勒戒後，認無繼續施
    用毒品之傾向，經本院於八十七年七月二十一日，以八十六年度訴字第一六０六
    號判處免刑確定。又因施用第一級毒品海洛因及第二級毒品安非他命案件，經本
    院以九十一年度毒聲字第七六二號裁定送觀察、勒戒後，認有繼續施用毒品之傾
    向，再經本院以九十一年度毒聲字第一四七九號裁定令入戒治處所施以強制戒治
    ，並經臺灣臺南地方法院檢察署檢察官以九十一年度毒偵緝字第二六六號、九十
    一年度毒偵字一０八五號提起公訴，嗣經本院於九十二年六月十三日，以九十一
    年度訴字第九六七號判處應執行有期徒刑十月確定在案，其強制戒治部分，嗣停
    止戒治，於九十二年八月三十一日交付保護管束期滿，有各該刑事裁定、判決書
    、臺灣臺南地方法院檢察署刑案資料查註紀錄表及臺灣高等法院被告全國前案紀
    錄表在卷可參。綜上所查，被告前開自白部分核與事實相符，本件事證明確，被
    告犯行堪以認定。
二、查海洛因為第一級毒品，毒品危害防制條例第二條第二項第一款定有明文。是核
    被告乙○○所為，係犯毒品危害防制條例第十條第一項之施用第一級毒品罪。其
    施用前持有第一級毒品之低度行為，為施用第一級毒品之高度行為所吸收，不另
    論罪。爰審酌被告有如事實欄所載之施用毒品素行，有前開臺灣臺南地方法院檢
    察署刑案資料查註紀錄表及臺灣高等法院被告全國前案紀錄表在卷可參，猶不知
    悔改，再犯本件施用第一級毒品罪、其犯罪之動機、目的、手段、所生危害、施
    用毒品之次數、犯罪後坦承犯行態度良好及施用毒品自戕身心等一切情狀，量處
    如主文所示之刑，以資懲戒。按查獲之毒品，不問屬於犯人與否，均沒收銷燬之
    ，毒品危害防制條例第十八條第一項前段定有明文，是以本件扣案之第一級毒品
    海洛因三小包，合計淨重三．九九公克，應宣告沒收銷燬之。至本件扣案之第一
    級毒品海洛因外包裝合計重一．０四公克，係用於包裹毒品，防其裸露、逸出、
    潮濕，便於持有藉以施用，核係被告供施用毒品所用之物，而非屬毒品危害防制
    第十八條第一項規定應沒收之物，應依刑法第三十八條第一項第二款規定，宣告
    沒收之（最高法院九十一年度臺上字第四０七六號、第四四一六號判決參照）。
    至扣案之注射針筒二支，係綽號「阿福」之人所有，並由綽號「阿福」託被告丟
    棄，且又非被告用以施用毒品之工具乙節，業據被告供明在卷，核與一同被警查
    獲之蔡順傑於偵訊之供述大致相符（詳偵查卷第十一頁），而該注射針筒二支又
    非違禁物，不符沒收要件，爰不予宣告沒收之，併此敘明。
據上論斷，應依刑事訴訟法第二百九十九條第一項前段、第二百七十三條之一第一項
，毒品危害防制條例第十條第一項、第十八條第一項前段，刑法第十一條前段、第三
十八條第一項第二款，判決如主文。
本案經檢察官甲○○到庭執行職務。
中      華      民      國      九十三      年      一      月    七    日
                                            臺灣臺南地方法院刑事第七庭
                                                法  官  陳金虎
右正本證明與原本無異。
如不服本判決，應於判決送達後十日內，向本院提出上訴狀。
                                                書記官  楊建新
中      華      民      國      九十三      年      一      月    七    日
附錄法條：
毒品危害防制條例第十條第一項
施用第一級毒品者，處六月以上五年以下有期徒刑。
